hr-HR: Način pričvršćivanja sjenila: Ljepljive trake/listići; Na kopču (sjenilo/rub); Trake na čičak; Ugrađeni nosač na izvlačenje; Magneti; Navlaka za okvir vrata; Elektrostatičko prianjanje; Vakuumske prianjaljke; Vezice; Okvir s okretnim zaključavanjem / na širenje; Ostalo
it: Metodo di fissaggio della tenda parasole: Linguette/strisce adesive; A clip (aletta/rivestimento); Cinghie a strappo; Supporto retrattile integrato; Calamite; A calza sul telaio della portiera; Adesione statica; Ventose; Laccetti da annodare; Chiusura a rotazione/telaio espandibile; Altro
sv: Metod för montering av solskydd: Självhäftande flikar/remsor; Klämma (solskydd/list); Kardborreband; Integrerat infällbart fäste; Magneter; Överdrag för dörrkarm; Statisk vidhäftning; Sugproppar; Knytband; Vridlås/expanderande ram; Övrigt
lt-LT: Uždangalo nuo saulės tvirtinimo būdas: Lipnūs skirtukai / juostelės; Prisegami (skydelis / apdaila); Kibiosios juostelės („Velcro“); Integruotas ištraukiamas laikiklis; Magnetai; Ant durų rėmo maunamas tinklelis; Statinio pritraukimo; Siurbtukai; Raišteliai; Pasukamo užrakto / besiplečiantis rėmas; Kitas
sl-SI: Način pritrditve senčnika: Samolepilni jezički / trakovi; Pripeti (na senčnik/obrobo); Sprijemalni trakovi; Integriran izvlečni nosilec; Magneti; Prevleka čez okvir vrat; Statična pritrditev; Priseski; Trakovi za zavezovanje; Vrtljivo zaklepanje / razširljiv okvir; Drugo
da: Fastgørelsesmetode til solskærm: Klæbeflige/-strimler; Clips på (solskærm/beklædning); Stropper med burrebånd; Integreret oprulningsbeslag; Magneter; Sok til dørramme; Statisk klæbende; Sugekopper; Bindesnore; Drejelås/udvidende ramme; Andet
nl: Bevestigingsmethode zonwering: Zelfklevende lipjes/strips; Clip-on (klep/rand); Klittenbandsluitingen; Geïntegreerde uitschuifbare houder; Magneten; Sok over het deurframe; Statisch hechtend; Zuignappen; Knoopkoordjes; Draaislot/uitschuifbaar frame; Overig
th: วิธีการติดตั้งบังแดด: แถบ/แผ่นกาว; แบบหนีบ (ที่บังแดด/ขอบ); สายรัดแบบตีนตุ๊กแก; แบบติดตั้งในตัวและดึงเก็บได้; แม่เหล็ก; แบบสวมครอบกรอบประตู; แบบสุญญากาศ; จุกสุญญากาศ; สายผูก; แบบบิดล็อก/โครงขยายได้; อื่นๆ
hu: Napellenző rögzítési módja: Ragasztófülek/csíkok; Felcsíptethető (napellenző/kárpit); Tépőzáras pántok; Beépített behúzható rögzítő; Mágnesek; Ajtókeretre húzható; Elektrosztatikus rögzítés; Tapadókorongok; Kötözők; Elforgatható zárószerkezetű/táguló keret; Egyéb
fr: Méthode de fixation d'un pare-soleil: Bandes/languettes adhésives; À clipser (pare-soleil/garniture); Bandes auto-agrippantes; Support rétractable intégré; Aimants; Chaussette sur cadre de porte; Film électrostatique; Ventouses; Cordons d’attache; Verrouillage rotatif/cadre extensible; Autre
ko: 햇빛 가림막 부착 방식: 접착 탭/스트립; 클립형(바이저/트림); 벨크로 스트랩; 일체형 접이식 마운트; 자석; 오버도어 프레임 커버; 정전기 부착형; 흡착판; 끈 묶음형; 트위스트 잠금/확장형 프레임; 기타
bg-BG: Метод за закрепване на сенника: Залепващи ленти/езичета; С клипс (сенник/тапицерия); Велкро ленти; Интегриран прибиращ се механизъм; Магнити; Тип чорап за рамката на вратата; Статично прилепване; Вендузи; С връзки; Механизъм със завъртане / разширяваща се рамка; Друго
ru: Способ крепления солнцезащитного тента: Клейкие вкладки/полосы; На клипсах (козырек/отделка); Ремешки на липучке; Встроенное выдвижное крепление; Магниты; Чехол на дверную раму; Статическое прилипание; Присоски; Завязки; Поворотный замок/расширяющийся каркас; Другое
ro-RO: Metodă de atașare a parasolarului: Clapete/benzi adezive; Cu prindere (parasolar/ornament); Benzi cu scai; Suport retractabil integrat; Magneți; Husă peste rama ușii; Aderență statică; Ventuze; Șnururi de legare; Cadru extensibil/cu blocare prin răsucire; Altele
zh-TW: 遮陽簾固定方式: 黏性貼片/膠條; 夾式 (遮陽板/飾條); 魔鬼氈綁帶; 整合式伸縮支架; 磁鐵; 車門框套式; 靜電吸附; 吸盤; 綁帶; 扭轉鎖定/伸縮框架; 其他
es: Método de sujeción del parasol: Pestañas o tiras adhesivas; De clip (visera o moldura); Correas de velcro; Soporte retráctil integrado; Imanes; Funda para marco de puerta; Adherencia estática; Ventosas; Cordones de amarre; Cierre giratorio o marco expansible; Otro
ja: サンシェードアタッチメント方法: 粘着タブ/ストリップ; クリップオン (バイザー/トリム); 面ファスナーストラップ; 格納式マウント内蔵; マグネット; ドアフレームオーバーソックス; 静電気吸着; 吸盤; 結び紐; ツイストロック/拡張フレーム; その他
pt-BR: Método de fixação do para-sol: Fitas/Tiras adesivas; De encaixe (visor/moldura); Tiras de velcro; Suporte retrátil integrado; Ímãs; Capa para o batente da porta; Adesivo estático; Ventosas; Cordões de amarrar; Trava de torção/moldura expansível; Outros
pl: Metoda mocowania osłony przeciwsłonecznej: Przylepce/paski samoprzylepne; Zaczepy na osłonę przeciwsłoneczną/listwę (clip-on); Paski na rzepy; Zintegrowany uchwyt zwijany; Magnesy; Siatka zakładana na ramę drzwi; Folia elektrostatyczna; Przyssawki; Sznurki do wiązania; Zamek obrotowy/rozszerzająca się rama; Inne
de: Befestigungsmethode für den Sonnenschutz: Klebepads/-streifen; Zum Anstecken (Sonnenblende/Zierleiste); Klettverschlüsse; Integrierte ausziehbare Halterung; Magnete; Überziehbezug für den Türrahmen; Statisch haftend; Saugnäpfe; Bänder zum Binden; Drehverschluss/Erweiterungsrahmen; Sonstige
vi: Phương pháp gắn tấm chắn nắng: Miếng dán/Dải dán keo; Kẹp (tấm che nắng/viền); Dây đai dính xé; Ngàm có thể thu gọn tích hợp; Nam châm; Bọc qua khung cửa; Hít tĩnh điện; Giác hút; Dây buộc; Khóa xoay/khung mở rộng; Khác
cs: Metoda uchycení sluneční clony: Nalepovací poutka / proužky; Nacvakávací (clona/rám); Pásky na suchý zip; Integrovaný zatahovací držák; Magnety; Návlek přes rám dveří; Statické přilnutí; Přísavky; Zavazovací šňůrky; Otočný zámek / rozpínací rám; Jiné
zh-CN: 遮阳帘固定方式: 粘性标签/条; 夹扣式（遮阳板/饰件）; 魔术贴绑带; 一体式可伸缩支架; 磁铁; 门框套; 静电吸附; 吸盘; 绑带; 扭锁/可扩展框架; 其他
pt-PT: Método de fixação do para-sol: Tiras/fitas adesivas; De encaixe (pala/rebordo); Tiras de velcro; Suporte retrátil integrado; Ímanes; Cobertura da moldura da porta; Adesão estática; Ventosas; Cordões de atar; Fecho rotativo/moldura expansível; Outro
sk-SK: Spôsob upevnenia slnečníka: Lepiace štítky/pásiky; Pripínacie (slnečná clona/lem); Popruhy so suchým zipsom; Integrovaný vysúvací držiak; Magnety; Návlek na rám dverí; Statické priľnutie; Prísavky; Šnúrky na zaviazanie; Otočný zámok/rozťahovací rám; Iné
nb: Festemetode for solskjerming: Klebefliker/-strimler; Klemme (solskjerm/deksel); Borrelåsstropper; Integrert uttrekkbart feste; Magneter; Sokk over dørkarmen; Statisk feste; Sugekopper; Knytesnorer; Vrilås / utvidbar ramme; Annet
tr: Güneşlik bağlantı yöntemi: Yapışkan şeritler/bantlar; Klipsli (güneşlik/trim); Cırt cırtlı kayışlar; Entegre geri sarılabilir montaj; Mıknatıslar; Kapı çerçevesi üstü kılıf; Statik tutunma; Vantuzlar; Bağlama ipleri; Döner kilitli/genişleyen çerçeve; Diğer
fi: Aurinkovarjon liitosmenetelmä: Liimaliuskat/-nauhat; Klipsikiinnitys (häikäisysuoja/reunus); Tarranauhat; Integroitu sisäänkelautuva kiinnike; Magneetit; Ovenkarmin yli vedettävä (sukka); Staattinen kiinnitys; Imukupit; Solmittavat narut; Kääntölukko/laajeneva kehys; Muu
en: Sun shade attachment method: Adhesive tabs/strips; Clip-on (visor/trim); Hook-and-loop straps; Integrated retractable mount; Magnets; Over-door frame sock; Static cling; Suction cups; Tie strings; Twist-lock/expanding frame; Other
el: Μέθοδος στερέωσης σκίαστρου: Αυτοκόλλητες ταινίες/λωρίδες; Με κλιπ (σκίαστρο/επένδυση); Ιμάντες χριτς-χρατς; Ενσωματωμένη αναδιπλούμενη βάση; Μαγνήτες; Κάλυμμα πλαισίου πόρτας; Στατική μεμβράνη; Βεντούζες; Κορδόνια δεσίματος; Περιστροφική ασφάλιση/επεκτεινόμενο πλαίσιο; Άλλο